【裁判字號】    89,易,3469
【裁判日期】    891114
【裁判案由】    竊盜
【裁判全文】
臺灣臺中地方法院刑事判決                        八十九年度易字第三四六九號
    公  訴  人  臺灣臺中地方法院檢察署檢察官
    被      告  乙○○
    輔  佐  人  甲○○
                丁○○
    指定辯護人  本院公設辯護人  己○○
右列被告因竊盜案件，經檢察官提起公訴（八十九年度偵緝字第四五九號），本院判
決如左：
    主  文
乙○○連續竊盜，累犯，處有期徒刑捌月。
    事  實
一、乙○○曾於民國八十七年間因妨害公務案件，經台灣高雄地方法院判處有期徒刑
    三月確定，於八十八年二月七日執行完畢；再於八十七年間因竊盜案件，經台灣
    高等法院台中分院判處有期徒刑三月確定，甫八十九年三月一日執行完畢。猶不
    知悔改，復意圖為自己不法之所有，並基於概括之犯意，先於八十八年九月二十
    日不詳時間，在台中市成功嶺八號門前，見丙○○所有之車牌號碼ＫＤＸ─四五
    ○號重機車停放該處，且鑰匙未取下，乃乘人不覺，竊取該機車，得手後供己使
    用。又於八十九年九月二十五日晚間九時許，於台中市○○區○○路附近，見張
    慶正所有、為戊○○使用之車牌號碼ＢＺＶ─一一五號（公訴人誤為ＢＺＶ─一
    一五○號）重機車停放該處，亦乘人不覺，竊取該機車之車牌一面（公訴人誤為
    二面），即將丙○○機車之車牌取下置於行李箱內，再將所竊戊○○之車牌改懸
    掛於丙○○之機車上，供己矇混使用。嗣於八十八年（公訴人誤為八十九年）九
    月二十九日晚間十時五十分許，乙○○駕駛丙○○之機車（其上掛有戊○○之車
    牌）行經台中縣烏日鄉○○路雯婷檳榔攤前，見巡邏警車欲上前盤查時，因心虛
    將而將丙○○機車之鑰匙隨意丟棄於該檳榔攤內，當場為警查獲。
二、案經台中縣警察局霧峰分局報告台灣台中地方法院檢察署檢察官偵查起訴。
    理  由
一、訊據被告乙○○於本院審理時僅坦承右揭竊取機車之犯行不諱，惟矢口否認有何
    右揭竊取車牌之犯行，辯稱：伊確實有在成功嶺附近偷機車，偷來時就是這樣，
    未曾換過車牌，亦不知行李箱內有原來的車牌云云。經查右揭事實，業據被害人
    丙○○、戊○○指述綦詳，並有車籍作業系統─查詢認可資料二紙、贓物領據二
    紙及扣案鑰匙一支可資佐證。而衡諸上開機車及車牌，分別係於八十八年九月二
    十日及同年月二十五日遭竊，亦即被告於八十八年九月二十日在成功嶺附近竊取
    丙○○之機車時，戊○○之車牌尚未遭竊，是被告於八十八年九月二十日在成功
    嶺附近竊取丙○○之機車時，該機車絕不可能已掛有戊○○之車牌，該車牌應係
    事後被告再行竊得。綜上所述，被告所辯應屬飾卸之詞，不足採信。本件事證明
    確，被告之犯行洵堪認定。
二、核被告所為，係犯刑法第三百二十條第一項之竊盜罪。被告先後二次竊盜犯行，
    時間緊接，犯罪構成要件相同，顯係基於概括犯意反覆為之，為連續犯，應依刑
    法第五十六條之規定，論以一罪，並加重其刑。又被告曾於八十七年間因妨害公
    務案件，經台灣高雄地方法院判處有期徒刑三月確定，於八十八年二月七日執行
    完畢；再於八十七年間因竊盜案件，經台灣高等法院台中分院判處有期徒刑三月
    確定，八十九年三月一日執行完畢（有台灣高等法院檢察署刑案紀錄簡覆表一份
    在卷足憑），其於五年內再犯本案有期徒刑以上之罪，係屬累犯，應依刑法第四
    十七條之規定遞加重其刑。雖被告於本院另案八十九年度訴字第一三二○號強盜
    等案件八十九年六月八日訊問時辯稱：「我曾因腦部腫瘤開刀而患有精神疾病」
    云云，且本院依職權囑託國軍台中總醫院就被告犯該案時之精神狀態為鑑定，結
    果認被告有關精神科診斷係「邊緣性智能障礙」、「目前有輕微精神病症狀如關
    係妄念」，故被告於「犯案當時之行為係處於精神耗弱狀態」，有國軍台中總醫
    院所出具之法律精神鑑定報告一份附卷足憑。惟被告就國軍台中總醫院所進行之
    「鑑定會談」、「智力、計算能力及其他大腦皮質功能之測驗」、「心理測驗」
    分別係不願配合或配合意願低；再被告「總智商得分６８，雖為輕度智障之能力
    表現，但因個案配合度較差，有低估之可能，但考慮個案長期注意力不能集中及
    工作能力之表現，其智商至多在７５～８５之間，亦屬於邊緣性智能障礙」，然
    其智商既有在七十五至八十五分之間，其智力仍在一般智力介於邊緣智力與平均
    下限之間，尚非屬輕度智障。且被告於本院審理此二案期間，就本院之訊問皆對
    答如流，並無怪異之行為或表現，亦有此二案本院之訊問筆錄及審理筆錄在卷可
    參。故尚難認被告於犯本案當時對於外界事務之判斷能力，較諸普通人之平均程
    度，有何減退之情形，其所為應非屬刑法第十九條第二項所稱精神耗弱人之行為
    ，併予敘明。爰審酌被告之素行、犯罪之動機、手段、所生損害及犯罪後態度等
    一切情狀，量處如主文所示之刑。另扣案鑰匙一支，被告否認為其所有，亦無證
    據證明為其所有，又非屬違禁物，爰不諭知沒收，併予敘明。
據上論斷，應依刑事訴訟法第二百九十九條第一項前段，刑法第五十六條、第三百二
十條第一項、第四十七條，罰金罰鍰提高標準條例第一條前段，判決如主文。
中      華      民      國  八十九    年     十一     月     十四     日
                                臺灣臺中地方法院刑事第六庭
                                    法  官  許  秀  芬
右正本證明與原本無異。
如不服本判決，應於判決送達後十日內向本院提出上訴狀，上訴於臺灣高等法院臺中
分院( 須附繕本 )。
                                    書記官
中      華      民      國    八十九    年    十一      月     十四     日
附論罪科刑依據之法條：
刑法第三百二十條第一項
意圖為自己或第三人不法之所有，而竊取他人之動產者，為竊盜罪，處五年以下有期
徒刑、拘役或五百元以下罰金。


司法院資訊處製作；財團法人民間司法改革基金會備份。
